臺灣嘉義地方法院刑事判決
110年度易字第194號
公  訴  人  臺灣嘉義地方檢察署檢察官
被      告  羅盛義



上列被告因贓物等案件，經檢察官聲請以簡易判決處刑（１１０年
度偵緝字第１１１、１１２、１１３、１１５號），本院受理後（１１０年度嘉
簡字第３３３號），認不宜以簡易判決處刑，改依通常程序審理，
被告於準備程序中就被訴事實為有罪之陳述，受命法官於聽取當
事人之意見後，本院合議庭裁定改由受命法官獨任進行簡式審判
程序，判決如下：
    主　  文
羅盛義犯如附表編號１至４所示之罪，各處如附表編號１至４所示之
刑。其中如附表編號１至２、４所示之刑，應執行有期徒刑伍月，
如易科罰金，以新臺幣壹仟元折算壹日；沒收部分併執行之。
　　犯罪事實
一、羅盛義分別為下列行為：
㈠、意圖為自己不法之所有，基於竊盜或攜帶兇器竊盜之各別犯
    意，分別於如附表編號１至３所示之時間、地點，以如附表編
    號１至３所示之方式，竊取如附表編號１至３所示各該被害人之
    財物。嗣如附表編號１至３所示之被害人發現物品遭竊，報警
    處理，而為警查悉上情。
㈡、明知周宏昇（所涉竊盜罪嫌，業經本院以１１０年度嘉簡字第２４
    ０號判決判處罪刑確定）於民國１０９年３月８日上午７時２７分許
    ，在嘉義市○區○○路○○○巷○○弄○號前，所竊得、本為陳○○所
    有之冷氣機１台，係屬贓物，仍基於搬運贓物之犯意，於如
    附表編號４所示之時間、地點，搬運至他處變賣。
二、案經葉○○、王○○、陳○○訴由嘉義市政府警察局第一分局報告
    ，林○○訴由嘉義市政府警察局第二分局報告臺灣嘉義地方檢
    察署檢察官偵查後聲請簡易判決處刑。
　　理　　由
一、程序部分：
    被告羅盛義所犯非死刑、無期徒刑、最輕本刑為３年以上有
    期徒刑之罪，亦非高等法院管轄第一審案件，且被告於本院
    準備程序中，已就被訴事實為有罪之陳述，經告知簡式審判
    程序之旨後，被告及檢察官對於本案改依簡式審判程序審理
    均表示同意（見本院易字卷第５９頁），本院合議庭爰依刑事
    訴訟法第２７３條之１第１項規定，裁定本案由受命法官獨任以
    簡式審判程序加以審理，是本案依同法第２７３條之２規定，不
    受同法第１５９條第１項、第１６１條之２、第１６１條之３、第１６３條
    之１及第１６４條至第１７０條有關證據提示、交互詰問及傳聞證
    據等相關規定之限制。　
二、認定犯罪事實所憑之證據及理由：
    上揭犯罪事實，業據被告羅盛義於警詢、檢察官訊問及本院
    審理中坦承不諱（被告於警詢、檢察官訊問中之自白，出處
    詳如附表「證據」欄所示；於本院審理中之自白，見本院易
    字卷第５８、７０、７４頁），核與證人即另案被告周宏昇於警詢
    中之供述，及證人即如附表編號１至４所示之告訴人葉○○、林
    ○○、王○○、陳○○於警詢中之證述，及證人即「○○○資源回收
    場」負責人莊○○於警詢中之證述，均大致相符；此外，並有
    如附表編號１至４「證據」欄所示之被害報告單、車輛詳細資
    料報表、指認犯罪嫌疑人紀錄表、查訪紀錄表、查訪紀錄相
    片、監視器畫面翻拍照片、車輛照片附卷可稽（上開證述、
    書證，出處均詳如附表各該編號「證據」欄所示），足認被
    告上開任意性自白確與事實相符，堪以採信，從而，本案事
    證明確，被告前揭犯行洵堪認定，應予依法論科。
三、所犯法條及刑之酌科：
㈠、按刑法第３２１條第１項第３款之攜帶兇器竊盜罪，係以行為人攜
    帶兇器竊盜為其加重條件，此所謂兇器，其種類並無限制，
    凡在客觀上足對人之生命、身體、安全構成威脅，具有危險
    性之兇器均屬之，且祇須行竊時攜帶此種具有危險性之兇器
    為已足，並不以攜帶之初有行兇之意圖為必要（最高法院７９
    年台上字第５２５３號判例意旨參照）。查被告羅盛義實施如附
    表編號３所示竊盜犯行時所持用之剪刀１支，雖未據扣案，惟
    衡酌該剪刀既得用以剪斷電瓶電線，堪認該剪刀之質地堅硬
    ，客觀上顯然具有危險性，足以對人之生命、身體、安全構
    成威脅，屬於刑法所謂之兇器甚明。
㈡、核被告就如附表編號１至２所為，均係犯刑法第３２０條第１項之
    竊盜罪；就如附表編號３所為，係犯刑法第３２１條第１項第３款
    之攜帶兇器竊盜罪；就如附表編號４所為，係犯刑法第３４９條
    第１項之搬運贓物罪。檢察官聲請簡易判決處刑書認被告如
    附表編號３所示犯行僅係犯刑法第３２０條第１項之普通竊盜罪
    ，容有未洽，惟因二者之基本事實同一，爰依法變更起訴法
    條（業已踐行權利告知之程序，見本院易字卷第５８、７０頁）
    。
㈢、被告如附表編號１至４所示４次犯行，其犯意各別，行為互殊，
    應予分論併罰。
㈣、查被告前因施用毒品案件，先後經本院以１０５年度訴字第４６９
    號判決判處有期徒刑７月確定、以１０６年度訴字第３０９號判決
    判處有期徒刑８月確定，上開２罪嗣經本院以１０６年度聲字第９
    ３２號裁定應執行有期徒刑１年２月確定，於１０７年３月２１日縮短
    刑期假釋出監，假釋期間付保護管束，迄至１０７年５月３日期
    滿未經撤銷假釋，以已執行論等情，有臺灣高等法院被告前
    案紀錄表１份存卷可考，則被告前受有期徒刑執行完畢，於５
    年內故意再犯本案有期徒刑以上之上開４罪，俱屬累犯。而
    本案並無應量處最低法定刑、又無法適用刑法第５９條減輕規
    定之情形，且適用累犯加重規定時，亦無超過其所應負擔罪
    責之情事，爰依刑法第４７條第１項之規定，均加重其刑。
㈤、爰以行為人之責任為基礎，審酌被告：⑴前有施用毒品、竊盜
    、毀損、詐欺等犯罪科刑紀錄，素行難謂良好（已列為累犯
    加重事由之案件，不在此重複評價）；⑵正值壯年，不思透
    過付出自身勞力或技藝，以正當途徑賺取財物，只顧一己之
    私，即恣意為本案竊盜、搬運贓物犯行，法治觀念極其淡薄
    ，所為應予非難；⑶所為如附表編號３所示竊盜犯行，係以攜
    帶兇器之方式為之，對民眾之生命、身體、安全具有潛在之
    危害，犯罪情節難謂輕微；⑷犯後已坦承犯行，態度尚可，
    然迄未與告訴人和解，賠償其等所受之損失；⑸犯罪之動機
    、目的、手段、竊得之財物價值、告訴人所受之損失，及被
    告自述國小畢業之智識程度、入監前係從事廚師之工作、已
    結婚但尚未辦理登記、現妻子懷孕中、入監前係與妻子同住
    之家庭生活狀況（見本院易字卷第７５頁）等一切情狀，而分
    別量處如主文所示之刑，及就如附表編號１至２、４所示之罪
    所處之刑，定其應執行刑如主文；併就如附表編號１至２、４
    所示之罪所處之刑，暨所定應執行之刑，均諭知如易科罰金
    之折算標準。
四、關於沒收：
㈠、查被告竊得或搬運如附表編號１至４所示之財物後，隨即將該
    等財物變賣，分別得款如附表編號１至４「財物去向」欄所示
    之款項等情，業據被告於本院審理中供述明確（見本院易字
    卷第７４頁），核係被告本案之犯罪所得，應依刑法第３８條之
    １第１項前段、第３項、第４項之規定，就得款之金額，於被告
    各該犯行主文項下宣告沒收，並於全部或一部不能沒收或不
    宜執行沒收時，追徵其價額。
㈡、被告實施如附表編號３所示竊盜犯行所用之剪刀１支（未扣案
    ），雖係供其犯罪所用之物，然非屬被告所有，此據被告於
    警詢中供述明確（見警４６７３卷第２頁），爰不予宣告沒收。
據上論斷，應依刑事訴訟法第４５２條、第２７３條之１第１項、第２９９
條第１項前段、第３００條，刑法第３２０條第１項、第３２１條第１項第３
款、第３４９條第１項、第４７條第１項、第４１條第１項前段、第５１條第
５款、第３８條之１第１項前段、第３項、第４項，刑法施行法第１條之
１第１項，判決如主文。
案經檢察官葉美菁聲請簡易判決處刑，檢察官廖俊豪到庭執行職
務。
中　　華　　民　　國　　110 　年　　5 　　月　　12　　日
                  刑事第四庭    法　官　簡仲頤
以上正本證明與原本無異。
如不服本判決應於收受判決後20日內向本院提出上訴書狀，並應
敘述具體理由；其未敘述上訴理由者，應於上訴期間屆滿後20日
內向本院補提理由書（均須按他造當事人之人數附繕本）「切勿
逕送上級法院」。告訴人或被害人如對於本判決不服者，應具備
理由請求檢察官上訴，其上訴期間之計算係以檢察官收受判決正
本之日期為準。　　　　　　　　　
中　　華　　民　　國　　110 　年　　5 　　月　　12　　日
                           　　 書記官　吳明蓉
附表：（金額：新臺幣）
編號 被害人 犯罪時間 犯罪方式 財物去向 證據 論罪科刑    犯罪地點     １ 葉○○（提出告訴）  １０９年５月２０日凌晨３時４４分許 騎乘其所有之車牌號碼0○0－○○○號普通重型機車至左列地點，以徒手轉動電瓶螺絲之方式，竊取葉○○所有、停放在左列地點之車牌號碼000－○○○○號自用小貨車之電瓶１個。 變賣予不詳資源回收業者，得款３５０元。 ①被告羅盛義於警詢及檢察官訊問中之自白（見警４７５９號卷第２至３頁，偵緝１１１號卷第５９頁）。 ②證人即告訴人葉○○於警詢中之指述（見警４７５９號卷第７至８頁）。 ③被害報告單１紙、車輛詳細資料報表２紙、監視器畫面翻拍照片１８張（見警４７５９號卷第１１、１４至２４頁）。 羅盛義犯竊盜罪，累犯，處有期徒刑參月，如易科罰金，以新臺幣壹仟元折算壹日。未扣案之犯罪所得新臺幣參佰伍拾元沒收，於全部或一部不能沒收或不宜執行沒收時，追徵其價額。    嘉義市○區○○街○○號前     ２ 林○○ （提出告訴）  １０９年６月２日至同年月４日間之某日某時許 騎乘其所有之車牌號碼0○0－○○○號普通重型機車至左列地點，以徒手轉動電瓶螺絲之方式，竊取林○○所管領、停放在左列地點之車牌號碼000－○○○○號（檢察官聲請簡易判決處刑書誤載為○○○－○○○○號，應予更正）、○○○－○○○○號自用小貨車之電瓶各１個。 變賣予不知情、址設嘉義市○區○○路○○○○○○號之「○○○資源回收場」負責人莊○○，得款６７１元。 ①被告羅盛義於警詢及檢察官訊問中之自白（見警２２８０號卷第１頁反面至２頁，偵緝１１２號卷第５８頁正、反面）。 ②證人即告訴人林○○於警詢中之指述（見警２２８０號卷第６至７頁）。 ③證人即「○○○資源回收場」負責人莊○○於警詢中之指述（見警２２８０號卷第９至１０頁）。 ④證人莊○○指認被告之指認犯罪嫌疑人紀錄表１份、嘉義市政府警察局第二分局查訪證人莊○○之紀錄表１紙、查訪紀錄相片３張（見警２２８０號卷第１１至１３頁）。 ⑤車輛照片７張、車輛詳細資料報表３紙、監視器畫面翻拍照片６張（見警２２８０號卷第１５至１８、２０至２３頁）。 羅盛義犯竊盜罪，累犯，處有期徒刑參月，如易科罰金，以新臺幣壹仟元折算壹日。未扣案之犯罪所得新臺幣陸佰柒拾壹元沒收，於全部或一部不能沒收或不宜執行沒收時，追徵其價額。    嘉義市東區棒球場東側停車場     ３ 王○○ （提出告訴）  １０９年３月２０日凌晨５時１分許 騎乘登記在其母名下之車牌號碼000－○○○號普通重型機車至左列地點，持非其所有、客觀上足以對人之生命、身體、安全構成威脅之剪刀１支，以剪斷電瓶電線之方式（毀損部分未據告訴），竊取王○○所有、停放在左列地點之車牌號碼○○○○－00號自用小貨車之電瓶１個。 變賣予不詳資源回收業者，得款３００元。 ①被告羅盛義於警詢及檢察官訊問中之自白（見警４６７３號卷第２至３頁，偵緝１１３號卷第５８頁）。 ②證人即告訴人王○○於警詢中之指述（見警４６７３號卷第６至８頁）。 ③被害報告單１紙、車輛詳細資料報表１紙、監視器畫面翻拍照片１４張（見警４６７３號卷第１０至１８頁）。 羅盛義犯攜帶兇器竊盜罪，累犯，處有期徒刑柒月。未扣案之犯罪所得新臺幣參佰元沒收，於全部或一部不能沒收或不宜執行沒收時，追徵其價額。    嘉義市○區○○街○○號附○     ４ 陳○○ （提出告訴） １０９年３月８日上午７時２７分稍後某時許 將周宏昇上述所竊得、本為陳○○所有之冷氣機１台，搬運至他處變賣。 變賣予不詳資源回收業者，分得２００元。 ①被告羅盛義於檢察官訊問中之自白（見偵緝１１５號卷第５８頁正、反面）。 ②證人即另案被告周宏昇於警詢中之供述，及臺灣嘉義地方檢察署檢察事務官對另案被告周宏昇上開警詢錄音之勘驗報告１份（見警１７９０號卷第２至４頁，偵５８５０號卷第４６至４９頁）。 ③證人即告訴人陳○○於警詢中之指述（見警１７９０號卷第１４至１７頁）。 ④被害報告單１紙、監視器畫面翻拍照片４張（見警１７９０號卷第２０至２１頁）。 羅盛義犯搬運贓物罪，累犯，處有期徒刑參月，如易科罰金，以新臺幣壹仟元折算壹日。未扣案之犯罪所得新臺幣貳佰元沒收，於全部或一部不能沒收或不宜執行沒收時，追徵其價額。     嘉義市友忠路某巷弄處     
附錄本案論罪科刑法條：
壹、中華民國刑法第３２０條第１項：　　　　　　　　　　　意圖為自己或第三人不法之所有，而竊取他人之動產者，為竊盜罪，處５年以下有期徒刑、拘役或５０萬元以下罰金。
貳、中華民國刑法第３２１條第１項：
　　犯前條第１項、第２項之罪而有下列情形之一者，處６月以上５
    年以下有期徒刑，得併科５０萬元以下罰金：
　　一、侵入住宅或有人居住之建築物、船艦或隱匿其內而犯之
        。
　　二、毀越門窗、牆垣或其他安全設備而犯之。
　　三、攜帶兇器而犯之。
　　四、結夥三人以上而犯之。
　　五、乘火災、水災或其他災害之際而犯之。
　　六、在車站、港埠、航空站或其他供水、陸、空公眾運輸之
        舟、車、航空機內而犯之。
參、中華民國刑法第３４９條第１項：
　　收受、搬運、寄藏、故買贓物或媒介者，處５年以下有期徒
    刑、拘役或科或併科５０萬元以下罰金。